# 求助陈版和各位大神，关于合伙企业并表问题

提问人：Rincewind 时间：2021-07-08 17:20:40
向大家请教合伙企业的合并报表问题，感谢感谢！
背景背景：：
B公司和C公司是A公司的全资子公司。A公司与D、E公司共同成立合伙企业F（有限合伙）。（ 1 ） A公司用C公司90%的股权折合人民币 5000万出资至合伙企业F，为劣后级有限合伙人。（ 2 ） D公司与A公司无关联关系，拥有B公司1.5亿债权，D公司用对B公司的债权出资至合伙企业F，为优先级有限合伙人。（ 3 ） E公司与A公司无关联关系，用现金 1 万元出资至合伙企业F，为普通合伙人和执行事务合伙人。 合伙企业的收益分配——现金分配：（ 1 ） 向优先级有限合伙人以其实缴出资金额为基数，按照x%/年的业绩比较基准分配投资收益；（ 2 ） 向优先级有限合伙人分配应分配实缴本金；（ 3 ） 剩余部分向劣后级有限合伙人分配；在合伙企业应缴纳税费足额缴付、执行事务合伙人的执行合伙事务报酬得到足额支付、且优先级有限合伙人足额得到其按照x%/年的业绩比较基准计算的收益及本金从而全部退出前，合伙企业不得向劣后级有限合伙人进行分配。 亏损分担：全体合伙人根据认缴出资比例承担可能发生的投资损失，以各合伙人各自认缴出资为限。 问题 ：：（ 1 ） A公司作为劣后级有限合伙人，是否应该将合伙企业F纳入合并范围？如果纳入，D公司对合伙企业F的出资是作为债权还是股权列示？（ 2 ） A公司将C公司90%股权作价出资至合伙企业F，是否丧失C公司控制权？如果丧失控制权，计算投资收益时剩余股权比例是【10%】还是【10%+90%*合伙企业的认缴出资比例】？如果不丧失控制权，在合并层面的持股比例是否被稀释？

回答人：chenyiwei
该合伙企业应纳入A的合并报表范围。在A的合并报表中，其他合伙人的出资作为金融负债而不是少数股东权益列报。
由于合伙企业仍由A控制，因此 A公司将C公司90%股权作价出资至合伙企业F，并未丧失对C的控制权。